### Jonathan CINDANO MWAMBA

## Développeur Backend

cindanjonathan@icloud.com

★ Tassin-la-Demi-Lune, 69160

## 26 ans

snooker4real.github.io

Français

Passin Lyonnais

07.58.91.68.77

Développeur Java fort de 5 ans d'expérience dans le développement de logiciels en utilisant Spring et d'autres technologies connexes. J'ai acquis une compréhension approfondie des meilleures pratiques et processus de développement logiciels, et j'ai démontré ma capacité à produire un code de haute qualité, à déboguer et à résoudre des problèmes techniques. Mon objectif est de rejoindre votre école dans le domaine de la cybersécurité.

### Langues

#### **Espagnol**

B2: Compétence professionnelle

#### **Anglais**

B1: Vocabulaire du quotidien

### **Atouts**

Communication écrite & orale

Veille technologique et concurrentielle

### Références

**Garboud Jean-Pascal** 

Développeur, CGI 07 69 46 74 43

### Centres d'intérêt

**Tennis** 

Musculation

# Informatique

Java (Spring/Spring Boot) - NodeJs - Go API, sécurité, performance, API tierce, HTTP server, Batch, CLI app

Javascript (React - Angular - VueJS)

Dart (Flutter)

Mobile Native (Kotlin - Swift)

Python (Django - Fast API - Flask)

SQL (PostgreSQL - Oracle - MySQL)

## Diplômes et Formations

### Concepteur Développeur d'Application

De décembre 2021 à décembre 2022 Human Booster Villeurbanne

Spécialisation : Développement backend (Java-PHP)

#### Licence MIASHS

De septembre 2020 à décembre 2021 Université Lyon 2 Bron

Spécialisation : Informatique

#### CPGE PTSI/PT

De septembre 2017 à septembre 2019 Lycée Gustave Eiffel Armentières

Spécialisation : Sciences de l'ingénieur

#### Baccalauréat Scientifique

Depuis 2017 Lycée Gustave Eiffel Armentières

Spécialisation: Mathématiques

# Expériences professionnelles

#### Surveillant

De janvier 2019 à décembre 2021

École Primaire Privée Charles de Foucauld Lyon

- Diriger plusieurs classes d'enfant durant les cours du soir et les récréations
- Aider à apprendre leurs leçons et à mieux communiquer entre eux

#### Soutien Scolaire

De janvier 2017 à décembre 2017 Dorcas Compassion Lille

- Enseigner aux enfants leurs leçons pour améliorer leurs compétences
- Accompagnement des enfants à leurs différentes activités de la journée
- Surveillance du bon fonctionnement des activités extra-scolaires

# Expériences professionnelles

#### Développeur Backend Java

Depuis juillet 2023 Fiducial Informatique Lyon

- Montée de versions Java 8 vers 17, Spring Boot 2 vers 3
- Augmentation de la couverture de tests jusqu'à 80%, réduisant significativement les rapports de bugs utilisateurs de 50% (JUnit, Mockito)
- Élaboration d'un cahier de charge pour une API
- Collaboration avec l'équipe frontend pour assurer une intégration fluide des fonctionnalités
- Mise en place d'un système de monitoring pour détecter et résoudre les problèmes de performance en temps réel

## Informatique

NoSQL (MongoDB - Firebase)

Linux - Docker - Jenkins - Kubernetes - Gitlab CI/CD

Conteneurisation, déploiement sur environnements Linux, configuration de pipelines automatisées, orchestration Kubernetes, intégration continue

## Compétences

Atlassian (Jira - Confluence)

**SCRUM** 

Service-now

## Expériences professionnelles



De décembre 2021 à avril 2023 CGI Lyon

- Développement de nouvelles fonctionnalités backend
- Création de tests unitaires (JUnit, Mockito, SOAP UI)
- Augmentation de la couverture de tests unitaires de 45% à 75%, contribuant à la réduction des incident de production de 40%
- Capitalisation technique
- Gestion des flux de données entre applications

## Expériences professionnelles

## CMS Développeur

De janvier 2020 à décembre 2020 Lidency Group Lyon

- Création de marques pour des sites e-commerce
- Utilisation de CMS (Shopify, Webflow) et divers outils SEO
- Optimisation SEO ayant augmenté le trafic organique de 60% en moyenne
- Mise en place de tunnel de vente
- Mise en place d'étude de marché
- Réalisation de test en ciblage par mots-clés.
- Réalisation de campagnes de courriels marketing